# 解释 16 号租赁相关疑问

提问人：孙sunli123 时间：2023-04-08 12:16:35
请教陈版，解释 16 号明确了新租赁准则下，在使用权资产及租赁负债初始确认日，确认初始确认等额的递延所得税资产及递延所得税负债；递延所得税资产及负债在后续计量时逐步转回，最终为 0 。那么请问如果租金为三个月预付，且不是按整季度进行预付的，涉及到跨年。（ 1 ）在初始确认时，因为有预付金额，使用权资产大于租赁负债，应该按照二者较小的金额分别确认等额额额递延所得税负债和递延所得税资产是么？（ 2 ）在后续转回过程中，付款方式同样是三个月预付，还需要考虑预付租赁的影响么，还是直接按照使用权资产和租赁负债余额作为确认为递延所得税负债和递延所得税资产的基础？

回答人：chenyiwei
1、对于预付租金部分，会计上没有转入损益，税法上也不允许扣除，因此这两者的计税基础相等，扣除预付部分后，对应于未来应付部分的使用权资产和租赁负债的账面价值相当，暂时性差异金额也相当，仍需确认等额的递延所得税资产和负债。
2、后续使用权资产的计税基础应等于三个月预付的这部分租金需在以后年度税前扣除的金额，这可能不同于预付租金按剩余租赁年限折旧后的折余价值。